【裁判字號】    97,訴,1600
【裁判日期】    971121
【裁判案由】    毒品危害防制條例
【裁判全文】
臺灣基隆地方法院刑事判決              97年度訴字第1600號
公  訴  人  臺灣基隆地方法院檢察署檢察官
被      告  乙○○
上列被告因毒品危害防制條例案件，經檢察官提起公訴（97年度
毒偵字第2287號、97年度毒偵字2541號），被告於準備程序進行
中，就被訴事實為有罪之陳述，經本院合議庭裁定由受命法官獨
任進行簡式審判程序，判決如下：
    主  文
乙○○施用第一級毒品，累犯，處有期徒刑柒月；又施用第一級
毒品，累犯，處有期徒刑柒月；又施用第二級毒品，累犯，處有
期徒刑肆月。應執行有期徒刑壹年貳月。
    事  實
一、乙○○前因2 次施用毒品案件，經本院裁定令入勒戒處所施
    以觀察、勒戒後，均認無繼續施用毒品之傾向，分別於民國
    87年8月26日、88年4月30日釋放出所，並由臺灣基隆地方法
    院檢察署檢察官分別以87年度偵字第3538號、88年度偵字第
    2583號為不起訴處分確定。又因三犯施用毒品案件，由本院
    裁定令入戒治處所施以強制戒治，於89年5 月19日停止戒治
    出所並付保護管束，於89年12月7 日保護管束期滿而執行完
    畢，同時經本院以89年度易字第9號判處有期徒刑4月確定，
    ，而於89年12月20日易科罰金執行完畢。復因施用毒品案件
    ，經本院以93年度訴字第554號判處有期徒刑8月確定，於94
    年10月23日縮刑期滿執行完畢。再因施用毒品案件，由本院
    分別以95年度訴字第883號、96年度訴字第346號各判處有期
    徒刑7月、8月，俟經以96年度聲減字第1101號減為有期徒刑
    3月15日、4月，應執行有期徒刑7月15日確定，而於96年9月
    11日易科罰金執行完畢（構成累犯）。
二、猶不思戒除毒癮，復基於施用第一級毒品海洛因及第二級毒
    品甲基安非他命之犯意，而於下列時、地施用毒品：
  (一)97年9月2日上午11時，在基隆市○○區○○路425巷9號住處
    ，將第一級毒品海洛因摻水注入針筒內，再以注射靜脈血管
    方式，施用海洛因1 次（起訴書誤載被告施用毒品之時間，
    業經蒞庭檢察官當庭更正）。嗣於97年9月2 日晚間8時許，
    在基隆市○○區○○路34巷口，因形跡可疑，為警盤檢而查
    獲，經其自願同意採集尿液送驗，結果呈鴉片類陽性類反應
    ，而查悉上情。
  (二)97年9月2日晚間11、12時許，在上址，以將第二級毒品甲基
    安非他命置於玻璃球內燒烤產生煙霧而吸食之方式，施用甲
    基安非他命1 次（檢察官誤載被告施用毒品之時間、地點、
    方式，業經蒞庭檢察官當庭更正）
  (三)97年9月3日中午11、12時許，在上址，以將第一級毒品海洛
    因摻水注入針筒內，再以注射靜脈血管之方式，施用海洛因
    1次。檢察官誤載被告施用毒品之時間、地點、方式，業經
    蒞庭檢察官當庭更正）。嗣為警於同日下午4時30分許，在
    基隆市○○區○○街鐵路平交道前，因形跡可疑，為警攔查
    而查獲，並經其同意後採集尿液送驗，結果呈鴉片類及安非
    他命類陽性類反應，而查悉(二)、(三)犯行。
三、案經基隆市警察局第一分局報告臺灣基隆地方法院檢察署檢
    察官偵查起訴。
    理  由
一、本件被告所犯者非為死刑、無期徒刑、最輕本刑為3 年以上
    有期徒刑之罪或高等法院管轄第一審案件，其於準備程序進
    行中，先就被訴事實為有罪之陳述，經告知其簡式審判程序
    之旨，並聽取公訴人及被告之意見後，本院依刑事訴訟法第
    273條之1 第1項之規定，裁定由受命法官獨任進行簡式審判
    程序，且依同法第273條之2規定，簡式審判程序之證據調查
    ，不受第159條第1項、第161條之2、第161條之3、第163 條
    之1及第164條至第170條規定之限制，合先敘明。
二、前揭犯罪事實，業據被告於本院準備程序及審理時坦承不諱
    ，而於前揭時、地為警查獲後，經被告同意所採集之2 次尿
    液經送驗，分別呈現嗎啡、可待因及安非他命、甲基安非他
    命、嗎啡、可待因之陽性反應，此有基隆市警察局第一分局
    偵辦毒品案件尿液檢體對照表、台灣尖端先進生技醫藥股份
    有限公司之濫用藥物檢驗報告各2份（見97年度毒偵字第228
    7號卷第6頁、第30頁、97年度毒偵字第2541號卷第2頁、第3
    頁）附卷可稽，且參之以酵素免疫分析或薄層定性分析等方
    式為初步篩檢者，檢驗結果雖有相當程度偽陽性之可能，然
    以氣（液）相層析、質譜分析之儀器為交叉確認者，檢驗結
    果出現偽陽性之機率則極低，因而具有公信力，核足為對涉
    嫌人不利之認定；尤以「毒品施用後於尿液、血液中可檢出
    之最大時限，與施用劑量、施用頻率、施用方式、施用者飲
    水量之多寡、個人體質、代謝情況、檢體收集時間點及所用
    檢測方法之靈敏度等因素有關，因個案而異。依據Clarke's
    Isolation Identification of Drugs 第二版記載，血液中
    藥物之半衰期（濃度減半所需時間）分別為古柯鹼0.7- 1.5
    小時、海洛因3分鐘（其代謝物為嗎啡2-3小時）、嗎啡2- 3
    小時、大麻20-36小時、安非他命12小時（當尿液偏酸性時
    ，為4-8小時）、甲基安非他命9小時、Keta m ine 2-4小時
    ，而MDMA約8.49小時。一般於尿液中可檢出之最大時限，古
    柯鹼為施用後1-4天、海洛因2-4天、嗎啡2-4天、大麻1-1 0
    天、安非他命1-4天、甲基安非他命1-5天、MDMA 1-4天、M
    DA1-4天、Ketamine2-4天。」此曾經行政院衛生署藥物食品
    檢驗局以92年7月23日管檢字第092000560 9號函釋在案，足
    認被告自白與犯罪事實相符，其犯罪事證明確，犯行洵堪認
    定，應依法論科。
三、又施用甲基安非他命之代謝最先是去N-甲基（N-demethylat
    io n）形成安非他命，而施用甲基安非他命後，在正常尿液
    PH值情況下，24小時內，有43％服用劑量以甲基安非他命原
    態排出；另施用安非他命後24小時內，有30％以安非他命原
    態排出，20％經去氨基作用及氧化作用形成苯甲酸，2％ 經
    反應形成Norephedrine（參照行政院衛生署出版「物質濫用
    」、「常見濫用藥物檢驗方法彙編」所載）。而施用安非他
    命後，其尿液不致檢出甲基安非他命陽性反應，而施用甲基
    安非他命後，其尿液可檢出甲基安非他命和其代謝物安非他
    命成分，有行政院衛生署管制藥品管理局93年11月2 日管檢
    字第0930010499號函可按，是尿液經檢驗出甲基安非他命陽
    性反應，係被告施用甲基安非他命後以甲基安非他命原態排
    出者；而檢驗出安非他命陽性部分，乃施用甲基安非他命、
    安非他命均可檢驗出安非他命陽性反應。查被告為警採集之
    尿液經檢驗結果，呈安非他命及甲基安非他命陽性反應，足
    以認定被告係施用甲基安非他命無訛，併此敘明。
四、海洛因、甲基安非他命分係毒品危害防制條例第2條第2項第
    1款、第2款所定之第一級、第二級毒品，核被告所為係犯毒
    品危害防制條例第10條第1項、第2項之施用第一級、第二級
    毒品罪。被告持有第一級毒品海洛因及第二級毒品甲基安非
    他命之低度行為，應為施用第一級、第二級毒品之高度行為
    所吸收，不另論罪。被告先後所犯上開3 罪，犯意各別，行
    為互殊，應予分論併罰。再被告有事實欄所載之論罪科刑執
    行完畢情形，有臺灣高等法院被告前案紀錄表乙份附卷佐憑
    ，其於前案執行完畢後5 年內，故意再犯本件有期徒刑以上
    之各罪，均為累犯，各依刑法第47條第1 項加重其刑；爰審
    酌被告曾有施用毒品之前科仍不知戒除，惟犯罪後坦承犯行
    ，且所犯之施用毒品犯行乃戕害自己身心健康，並未危及他
    人等一切情狀，分別量處如主文所示之刑，併定其應執行之
    刑。
據上論斷，應依刑事訴訟法第273條之1第1項、第299條第1項前
段，毒品危害防制條例第10條第1項、第2項，刑法第11條前段、
第47條第1項、第51條第5款，判決如主文。
本案經檢察官甲○○到庭執行職務。
中    華    民    國    97    年    11    月    21    日
                  刑事第四庭法  官  周霙蘭
以上正本證明與原本無異。
如不服本判決應於收受本判決後10日內向本院提出上訴書狀，其
未敘述上訴理由者，並得於提起上訴後10日內向本院補提理由書
狀（均須按他造當事人之人數附繕本）「切勿逕送上級法院」。
中    華    民    國    97    年    11    月    21    日
                            書記官  呂明龍
附錄本案所犯法條：
毒品危害防制條例第10條：
I施用第一級毒品者，處 6 月以上 5 年以下有期徒刑。
II施用第二級毒品者，處 3 年以下有期徒刑。


司法院資訊處製作；財團法人民間司法改革基金會備份。
